【裁判字號】    99,訴,97
【裁判日期】    991217
【裁判案由】    返還停車位
【裁判全文】
臺灣宜蘭地方法院民事判決                99年度訴字第97號
原      告  鍾淑芬
訴訟代理人  游國慶
被      告  陳國揚
            蕭阿財
            王佩娟
被      告  林俊男
訴訟代理人  林樹明
被      告  葉恆見
被      告  莊月美
被      告  何深蓮
被告7  人
共     同
訴訟代理人  李秋銘律師
            黃金亮律師
上列當事人間返還停車位事件，本院於99年11月29日言詞辯論終
結，判決如下：
    主      文
被告陳國揚應將坐落宜蘭縣宜蘭市○○段57-2地號上之同段3399
建號驊園大樓地下室如附圖編號7 所示之停車位返還予原告及其
餘共有人。
被告蕭阿財應將坐落宜蘭縣宜蘭市○○段57-2地號上之同段3399
建號驊園大樓地下室如附圖編號22所示之停車位返還予原告及全
體共有人。
被告王佩娟應將坐落宜蘭縣宜蘭市○○段57-2地號上之同段3399
建號驊園大樓地下室如附圖編號26所示之停車位返還予原告及其
餘共有人。
被告林俊男應將坐落宜蘭縣宜蘭市○○段57-2地號上之同段3399
建號驊園大樓地下室如附圖編號32所示之停車位返還予原告及其
餘共有人。
被告葉恆見應將坐落宜蘭縣宜蘭市○○段57-2地號上之同段3399
建號驊園大樓地下室如附圖編號43所示之停車位返還予原告及其
餘共有人。
被告莊月美應將坐落宜蘭縣宜蘭市○○段57-2地號上之同段3399
建號驊園大樓地下室如附圖編號47所示之停車位返還予原告及其
餘共有人。
被告何深蓮應將坐落宜蘭縣宜蘭市○○段57-2地號上之同段3399
建號驊園大樓地下室如附圖編號51所示之停車位返還予原告及其
餘共有人。
訴訟費用新台幣萬捌仟貳佰陸拾元由被告負擔。
    事實及理由
一、原告主張：
    伊持有坐落宜蘭縣宜蘭市○○段3399建號建物（即驊園大樓
    地下室）之所有權應有部分萬分之996 ，換算面積約215.52
    平方公尺即65.19坪，扣除各住戶公設比約 2.74坪後，應尚
    有62.45 坪屬於各住戶約定專用之法定停車位面積。而就驊
    園大樓其他30個合法購買停車位之區分所有權人，渠等持有
    前開3399建號所有權應有部分，經扣除各住戶公設比後，約
    各尚有相當於3.81至4.54坪之約定專用停車位面積。因法定
    停車位係以區分所有權人之方式登記所有權，而停車位屬於
    公共設施之範圍，故欲判斷是否合法購買取得地下室之法定
    停車位，僅能以是否有增加公共設施所有權應有部分之方式
    予以判斷。因此，凡住戶有購買法定停車位者，其持有前開
    建號之所有權應有部分，必有增加對應之停車位面積，並透
    過分管協議書來確立各共有人就該停車位之完全使用收亦即
    管理之權利。縱渠等與建商間就系爭停車位訂有買賣之債權
    契約，然買受之停車位所有權應有部分既未經辦理過戶，自
    不得執以對抗原告。又系爭建號目前共設有45個停車位，並
    可區分為250cm×600cm尺寸及225cm×575cm尺寸兩種車位，
    故停車位總面積約193.58坪，扣除前揭30個合法購買停車位
    之區分所有權人持有前開3399建號所有權應有部分（不含公
    設比）對應之面積後，約為62.447坪，此即相當於其持有之
    65.19坪，於扣除公設比2.74坪後所剩餘之62.45坪。執此觀
    之，伊應獲分配含系爭7 個停車位在內之15個停車位（即25
    0cm×600cm尺寸之停車位6個、225cm×575 cm尺寸之尺寸9
    個）。然系爭附圖編號7、22、26、32、43、47、51等7個停
    車位卻遭被告等人無權占用，為此依所有權之法律關係，起
    訴請求被告等人應將所占用之系爭停車位返還予原告及其餘
    共有人等語。並聲明如主文第1至7項所示。
二、被告則以：
(一)按民法物權篇所謂之應有部分，係指共有人對共有物所有權
    所享權利之比例，則民法上物權篇所稱之共有，即係就一所
    有權為抽象的、分數的量的劃分，將之分屬於各共有人，故
    所謂應有部分即係存在於共有物所有權在份量上應享之部分
    ，此一應有部分即以分數之方式加以表示。從而應有部分是
    抽象而非具體的，亦非就共有物具體劃分使用部分，故應有
    部分即非侷限於共有物之特定部分，而係抽象的存在於共有
    物之任何一部分之上。此參諸最高法院57年台上字第2387號
    判例要旨謂：「分別共有之各共有人，按其應有部分對於共
    有物之全部有使用收益之權，所謂應有部分，係指分別共有
    人得行使權利之比例，而非指共有物之特定部分，因此分別
    共有之各共有人，得按其應有部分之比例，對於共有物之全
    部行使權利。至於共有物未分割前，各共有人實際上劃定範
    圍使用共有物者，乃屬一種分管性質，與共有物之分割不同
    。」即明。原告主張其係宜蘭市○○段57-2地號土地上建號
    3399號地下室的共有人，原告主張被告等人所使用之車位係
    屬原告所有，爰請求被告返還原告云云。惟查：原告主張被
    告等人所使用之車位係屬原告所有乙節，被告否認之，依舉
    證責任之分配，即應由原告舉證證明該等車位所有權或使用
    權係屬原告所有。雖原告以其所主張請求的15個停車位之面
    積為62.447 坪，與原告就地下室之應有部分65.19坪減公設
    比2.74坪，尚有62.45坪相較，足證該15個停車位係屬原告
    所有云云，惟被告對此否認之。且依前開所敘，民法之應有
    部分係抽象的存在於共有物之任何一部分之上，而非存在於
    共有物之特定部分，從而原告主張其就地下室之應有部分65
    .19坪減公設比2.74坪，尚有62.45坪，該應有部分即屬特定
    之15個車位云云，與前開民法上所稱指之應有部分未合。故
    原告以其應有部分所折算面積而主張該應有部分存在特定之
    位置上，並據而請求被告等人返還特定位置之停車位云云，
    即無理由。
(二)次按，住戶對共用部分之使用，應依其設置目的及通常使用
    方法為之，但另有約定者從其約定，公寓大廈管理條例第9
    條第2 項定有明文。而所謂共用部分，依同條例第3條第4款
    之解釋，雖係指公寓大廈專有部分以外之其他部分及不屬專
    有之附屬建物，而供共同使用者而言。然公寓大廈專有部分
    ，非不得約定為共用部分。專有部分，經約定為共用部分者
    ，住戶關於其使用，即得依約定及其設置目的及通常使用方
    法為之。又契約固須當事人互相表示意思一致始能成立，但
    所謂互相表示意思一致，不限於當事人直接為之，其經第三
    人為媒介而將當事人互為之意思表示從中傳達而獲致意思表
    示一致者，仍不得謂契約未成立。而公寓大廈之起造，通常
    由建築商人為之，於此情形建築物各區分所有權，於建築完
    成之初，大抵皆屬建商所有。建商於建築完成取得大部分之
    所有權後，非不得事先就共用部分或專有部分先為規畫，其
    共用部分可先約定為專用，專有部分亦得先指定為約定共用
    部分後，再指定為專用。故公寓大廈之買賣，建商與各承購
    戶分別約定，該公寓大廈之共用部分或其基地之空地由特定
    共有人使用者，除別有規定外，應認共有人間已合意成立分
    管契約。又倘共有人已按分管契約占有共有物之特定部分，
    他共有人嗣後將其應有部分讓與第三人，除有特別情事外，
    其受讓人對於分管契約之存在，通常即有可得而知之情形，
    而應受分管契約之拘束，此參諸最高法院97年度台上字第90
    9號、98年度台上字第633號判決意旨謂：「所謂默示之意思
    表示，除依表意人之舉動或其他情事，足以間接推知其有承
    諾之效果意思者外，倘單純之沉默，依交易上之慣例或特定
    人間之特別情事，在一般社會之通念，可認為有一定之意思
    表示者，亦非不得謂為默示之意思表示（參照本院21年上字
    第1598號及29年上字第 762號判例意旨）。又公寓大廈等集
    合住宅之買賣，建商與各承購戶約定，公寓大廈之共用部分
    或其基地之空地由特定共有人使用者，除別有規定外，應認
    共有人間已合意成立分管契約。倘共有人已按分管契約占有
    共有物之特定部分，他共有人嗣後將其應有部分讓與第三人
    ，除有特別情事外，其受讓人對於分管契約之存在，通常即
    有可得而知之情形，而應受分管契約之拘束。」之意旨即明
    。
(三)本件原告所主張車位之宜蘭市○○段3399號建物，係屬共同
    使用之部分，而原告所有之宜蘭市○○段3284建號建物，及
    被告等人所有之宜蘭市○○段308、3314、3319、3283、333
    5、3336、3304、3350、3392 建號建物，其最初之所有權人
    均為璟昌建設開發股份有限公司，上開建物之共同使用部分
    均包括前開宜蘭市○○段3399號之共同使用部分。而被告等
    人係向璟昌建設開發股份有限公司購買前開建物時，璟昌建
    設開發股份有限公司約定被告等人目前所占有使用之車位為
    被告等人所使用，其中被告林俊男購買第32號停車位，經璟
    昌建設開發股份有限公司出具配置圖為憑，且被告林俊男所
    有之房屋及土地業已出售與第三人，被告林俊男目前並未占
    有使用車位，原告請求被告林俊男返還車位，並無理由；另
    被告蕭阿財亦另支付36萬元購買第22號停車位，此有璟昌建
    設開發股份有限公司所出具之收款收據及停車位置平面圖可
    證；被告陳國揚所有之建物則係受讓自陳明瑞，陳明瑞於購
    屋時曾支付35萬元購買第7 號停車位，此有璟昌建設開發股
    份有限公司所出具之收款收據可證，及該公司所出具房屋平
    面位置圖所註記「汽車停車位：7 號」，即足證明陳明瑞確
    向建商購買第7 號車位之事實；另被告謝汶瑾原名藍謝阿儉
    ，被告謝汶瑾以藍謝阿儉名義購屋時，另支付20萬元購買車
    位，璟昌建設開發股份有限公司乃將第24號停車位交與被告
    謝汶瑾，此有璟昌建設開發股份有限公司所出具之停車位置
    平面圖及被告謝汶瑾另支付20萬元之簽收收據可證；另被告
    王佩娟所有之建物係受讓自王寶珠，王寶珠於購屋時經璟昌
    建設開發股份有限公司出具使用第26號停車位，該停車位因
    買賣而移轉與被告王佩娟，此有璟昌建設開發股份有限公司
    所出具之停車位置平面圖及不動產買賣契約書可證。是被告
    等人或被告等人之前手向璟昌建設開發股份有限公司購買系
    爭房地時，璟昌建設開發股份有限公司與被告或被告之前手
    約定被告等人目前所占有使用之車位為被告等人所使用。查
    兩造所有之建物係公寓大廈之買賣，建商璟昌建設開發股份
    有限公司與各承購戶分別約定，該公寓大廈之共用部分由被
    告使用，依前開所敘，應認共有人間已合意成立分管契約。
    被告等人基於分管之關係，占有使用系爭停車位，自非無權
    占有，原告之主張並無理由。
(四)並聲明：原告之訴駁回。
三、兩造不爭執之事實：
(一)原告乃為坐落宜蘭縣宜蘭市○○段3399建號建物（即驊園大
    樓地下室）之共有人之1 ，依建物登記本所示持有該建物所
    有權應有部分萬分之996。（詳卷附本院98年度宜簡調字第
    140號卷宗第13頁）。
(二)被告陳國揚、蕭阿財、王佩娟、葉恆見、莊月美、何深蓮亦
    為前開建物（即驊園大樓地下室）之共有人之1 ，依建物登
    記本所示，被告等人分別持有該建物所有權應有部分萬分之
    54（陳國揚）、萬分之45（蕭阿財）、萬分之42（王珮娟）
    、萬分之72（葉恆見）、萬分之57（莊月美）、萬分之56（
    何深蓮）。（詳卷附本院98年度宜簡調字第 140號卷宗第14
    至18、20至24頁）。
(三)被告林俊男原為前開建物（即驊園大樓地下室）之共有人之
    1 ，依建物登記本所示持有該建物所有權應有部分萬分之86
    ，嗣於98年12月2日原告提起本件訴訟後之同年12月24日，
    因房地出售而將前開建物之所有權應有部分移轉登記予訴外
    人楊宜芳（詳卷附本院98年度宜簡調字第140號卷宗第19頁
    ）。
(四)被告陳國揚、蕭阿財、王佩娟、葉恆見、莊月美、何深蓮等
    人分別占有如附圖編號 7（陳國揚，250cm×600cm尺寸）、
    22（蕭阿財，250cm×600cm尺寸）、26（王珮娟，250cm×6
    00cm尺寸）、43（葉恆見，225cm×575cm尺寸）、47（莊月
    美，225cm×575cm尺寸）、51（何深蓮，225cm×575cm尺寸
    ）之停車位。
(五)被告林俊男原占有如附圖編號32（250cm×600cm尺寸）之停
    車位，嗣於98年12月2 日原告提起本件訴訟後之同年12月24
    日，因房地出售而將前開停車位移交給訴外人楊宜芳占有使
    用。
四、得心證之理由：
    本件兩造爭執之處乃在於：原告請求被告等人應分別將如訴
    之聲明所示之停車位返還予原告及其餘共有人，是否有理由
    ？亦即：被告等人主張基於分管契約，而有權占有使用系爭
    停車位，是否有據？茲審酌如下：
(一)按區分所有建物，依土地登記規則第81條第1 款：「同一建
    物所屬各種共用部分，除法令另有規定外，應依各區分所有
    權人使用情形，分別合併，另編建號，單獨登記為各相關區
    分所有權人共有。但部分區分所有權人不需使用該共用部分
    者，得予除外。」之規定可知，公寓大廈之停車位與其他公
    共設施併同登記為一建號，由區分所有權人全體共有，如購
    買車位者取得較多之應有部分，自得對該特定之車位享有專
    用權。準此，公寓大廈區分所有建物之買賣，若已由建商或
    起造人與各承購戶定明停車位之使用權者及其範圍者，當可
    解釋為係一種共有物之分管契約，具有拘束各該分管契約當
    事人之效力（最高法院96年度台上字第1152號裁判意旨參照
    ）。次按，區分所有建物之共同使用部分性質上係屬共有，
    共有人將各相關區分所有專有部分之建物所有權移轉時，依
    土地登記規則第72條第2 款規定，其共同使用部分之所有權
    ，亦隨之移轉同一人，各共有人對於該共同使用部分之設施
    ，雖可依其共有部分之經濟目的，加以使用或約定分管，但
    使用權為所有權之積極權能之一，不得與所有權分離而單獨
    為買賣標的。又地下室車位共同使用部分，與建物專有部分
    ，具有密切不可分之主從關係，建物專有部分所有人不得將
    共同使用部分之車位使用權單獨出售他人，或保留車位使用
    權而將建物專有部分出售他人。系爭停車位之產權係登記在
    前業主黃某持有之大樓公共設施之應有部分萬分之333 ，此
    應有部分已由被上訴人取得。上訴人雖同為大樓之區分所有
    建物所有人，並已向黃某單獨價購系爭停車位，惟此屬其與
    黃某間之買賣行為，僅具債權效力，不得以之對抗被上訴人
    ，是上訴人抗辯其向黃某購買系爭停車位，非屬無權占有，
    即無足採取。又共有人基於分管契約得就共有物之特定部分
    為占有使用、收益，該分管契約且得對抗其餘共有人之後手
    ，乃因其就共有物有應有部分使然。一旦喪失其共有物之應
    有部分，其依該分管契約，所得行使之權利即失所附麗，不
    得再對其後手或其他共有人主張分管契約上之權利。本件上
    訴人就系爭3 筆土地之應有部分業經法院拍賣而喪失殆盡，
    為原審合法確定之事實。則縱令上訴人與其他共有人間就系
    爭土地原訂有分管契約，亦因其應有部分之喪失，而不得再
    對其後手或其他共有人主張分管契約上之權利（同院另著有
    87年度台上字第2199號、84年度台上字第2886號裁判意旨可
    參）。
(二)查坐落宜蘭縣宜蘭市○○段3399建號建物（即驊園大樓地下
    室），乃為該公寓大廈之共用部分，其地下室所設法定停車
    位，與其他公共設施併同登記為一建號，由區分所有權人全
    體共有。依原始起造人即建璟昌建設開發股份有限公司與各
    區分所有建物購買人所簽定之房屋預定買賣契約書第2條明
    定「附屬車位標示：地下室除公共設施外之汽車位空間擬供
    購買車位之住戶共同享有其所有權，按汽車位預定買賣契約
    書之規定作善良之維護管理與使用，並可收益及處分，未買
    車位者無此部分產權持分，非經車位承買人之同意不得使用
    。唯遇空襲時，應開放供全體住戶做緊急避難之使用。」之
    事實，乃為兩造所不爭執，並有房屋預定買賣合約書在卷可
    按（詳卷(2)第8 至44頁，及以證物袋外放之被告陳明瑞、蕭
    阿財與建商所訂房屋預定買賣合約書2本）。而同1建物所屬
    各種共同使用部分，應視各區分所有人實際使用情形，分別
    合併，另編建號，單獨登記為各相關區分所有人共有，但若
    有部分區分所有人不需使用該共同使用部分者，得予除外。
    蓋各區分所有人有需停車位者，有不需停車位者，需停車位
    者於買受其專有部分時，得一併買受地下室停車位，即共同
    使用部分之應有部分，未買受停車位者，即予除外，而無該
    共同使用部分之應有部分；且地政機關於建築改良物登記簿
    上就共同使用部分係另編建號，詳列各區分所有人就共同使
    用部分之權利範圍即應有部分，故系爭停車位應由該大樓住
    戶加價購買，並取得分管停車位相對應之共用部分之應有部
    分，方得基於分管契約而擁有該停車位之使用權甚明。倘該
    大樓住戶已向建商承購停車位而訂有買賣契約，然建商未依
    約將該停車位相對應之共用部分之應有部分，辦理所有權移
    轉登記予該承購戶，嗣該停車位相對應之共用部分之應有部
    分，另經他人買受並辦畢所有權移轉登記，因買賣契約僅具
    有債權之效力，不得以之對抗契約以外之第三人，且區分所
    有權人基於分管契約得就屬共用部分之特定停車位為占有使
    用、收益，並得對抗其餘共有人（含後手），乃因其持有該
    停車位相對應之共用部分之應有部分使然，然其尚未依法取
    得該停車位相對應之之共用部分之應有部分，自無由主張基
    於分管契約行使此項權利。因此在二重買賣之場合，出賣人
    如已將不動產之所有權移轉登記與後買受人，前買受人縱已
    占有不動產，後買受人仍得基於所有權請求前買受人返還所
    有物，前買受人即不得以其與出賣人間之買賣關係或預立之
    分管契約，對抗後買受人。是被告等人主張渠等（或其前手
    ）前已向建商璟昌建設開發股份有限公司加價購買系爭停車
    位，並提出被告陳明瑞、蕭阿財之房屋預定買賣契約、林俊
    男車位平面配置圖、蕭阿財付款記錄及車位平面配置圖等件
    為佐（詳外放之證物袋、卷(1)第228至230、236至238頁；另
    被告葉恆見、莊月美、何深蓮部分則未據提出任何佐證）。
    然被告等人均不爭執渠等買受之停車位相對應之共用部分之
    應有部分均尚未辦理移轉登記予被告乙節屬實（詳卷(2)第4
    頁），則依前開說明，縱被告等人確已向建商買受系爭停車
    位，渠等尚未依法取得該停車位相對應之共用部分之應有部
    分，自無由主張基於分管契約行使此項權利，縱被告等人嗣
    以占有使用系爭停車位，仍無由基於渠等建商間之債權買賣
    契約，執以對抗其餘之共有人。是前開建物所屬驊園大樓管
    理委員會於96年9 月29日召集之管理委員會就停車場之管理
    亦決議：「…2.停車位使用除提出謄本確有持分叫同層樓為
    大，且持有與建商之契合約，其產權確認無誤外，另有部分
    住戶雖有與建商停車位償金買賣，惟未辦理地下室持分分配
    ，造成無停車位產權，委員會一致決議同情上述住戶之遭遇
    ，同意該住戶暫時登錄使用車位。…4.日後如有地下室停車
    位所有權人提出產權證明或經任何法定程序協商或經司法程
    序確認其產權後，管委會、承租人、暫登錄使（用）車位之
    住戶等，均無條件返還其產權。」之情事，此有該會議記錄
    在卷可按（詳卷(1)第271 頁）。至被告另辯稱：被告等人就
    該建號之公共設施部分有持分，建商已將停車位交付給被告
    ，是其吸收其他部分公設部分而將被告等人應去取得之應有
    部分作為停車位交付給被告云云，誠屬例外之變態事實，自
    應由被告舉證以實其說，然其僅空言主張，並未提出任何證
    據以實其說，自難為採。
(三)次按，訴訟繫屬中為訴訟標的之法律關係，雖移轉於第三人
    ，於訴訟無影響。民事訴訟法第254條第1項定有明文。是依
    據物上請求權，請求現占有人返還不動產，於訴訟繫屬中，
    現占有人即被告將其占有移轉於第三人，於訴訟無影響，仍
    由原當事人繼續進行訴訟，其判決之既判力，則依民事訴訟
    法第401條第1項之規定，及於後占有人（最高法院著有84年
    度台上字第2776號裁判意旨參照）。查本件原告於98年12月
    2 日起訴主張於被告林俊男等人無權占用系爭停車位，而起
    訴請求渠等應分別返還所占用之停車位予原告與其餘共有人
    ，而查原告起訴時被告林俊男原為前開建物（即驊園大樓地
    下室）之共有人之1 ，依建物登記本所示持有該建物所有權
    應有部分萬分之86 ，並占有使用系爭系爭附圖編號32（250
     cm×600cm尺寸）之停車位，嗣於原告提起本件訴訟後之同
    年12月24日，因房地出售而將前開建物之所有權應有部分移
    轉登記予台端，並因房地出售而將系爭編號32之停車位移交
    給第三人楊宜芳占有使用之事實，乃為兩造所不爭執，並有
    前開不動產之異動索引在卷可按（詳卷(2)第66、67頁）。則
    原告主張起於起訴時系爭停車位確於被告林俊男占有中，縱
    其嗣後出售而將停車位交由買受人受領，易於本件訴訟無影
    響等語，應屬有據。故被告林俊男辯稱其所有之房屋及土地
    業已出售與第三人，其目前並未占有使用車位，原告請求其
    返還車位，並無理由等語，尚無足採。
(四)末按，所有人對於無權占有或侵奪其所有物者，得請求返還
    之。又各共有人對於第三人，得就共有物之全部為本於所有
    權之請求。但回復共有物之請求，僅得為共有人全體之利益
    為之。民法第767條第1 項前段、第821條分別定有明文。是
    承上所述，本件原告主張被告等人無權占有系爭停車位，而
    依所有權之法律關係起訴請求：(1)被告陳國揚應將坐落宜蘭
    市○○段57-2地號上同段3399建號驊園大樓地下室如附圖編
    號7所示之停車位返還予原告及其餘共有人；(2)被告蕭阿財
    應將坐落宜蘭市○○段57-2地號上同段3399建號驊園大樓地
    下室如附圖編號22所示之停車位返還予原告及全體共有人；
    (3)被告王佩娟應將坐落宜蘭市○○段57-2地號上同段3399建
    號驊園大樓地下室如附圖編號26所示之停車位返還予原告及
    其餘共有人；(4)被告林俊男應將坐落宜蘭市○○段57-2地號
    上同段3399建號驊園大樓地下室如附圖編號32所示之停車位
    返還予原告及其餘共有人；(5)被告葉恆見應將坐落宜蘭市○
    ○段57-2地號上同段3399建號驊園大樓地下室如附圖編號43
    所示之停車位返還予原告及其餘共有人；(6)被告莊月美應將
    坐落宜蘭市○○段57-2地號上同段3399建號驊園大樓地下室
    如附圖編號47所示之停車位返還予原告及其餘共有人；(7)被
    告何深蓮應將坐落宜蘭市○○段57-2地號上同段3399建號驊
    園大樓地下室如附圖編號51所示之停車位返還予原告及其餘
    共有人，乃為有理由，應予准許。
五、本件事證已臻明確，兩造其餘攻擊、防禦方法及舉證，經核
    與判決結果無影響，爰不逐一論列，附此敘明。
六、訴訟費用負擔之依據：民事訴訟法第78條、第85條第1項。
中    華    民    國    99    年    12    月    17    日
                  臺灣宜蘭地方法院民事庭
                      法  官  林翠華
正本係照原本作成。
如對本判決上訴，應於判決送達後20日內向本院提出上訴狀。（
須附繕本）如委任律師提起上訴者，應一併繳納上訴審裁判費。
中    華    民    國    99    年    12    月    17    日
                      書記官  劉婉玉
裁判費計算書：
┌────────┬────────┬────────┐
│   項      目   │金  額（新台幣）│   備    註     │
├────────┼────────┼────────┤
│第一審裁判費    │    34,660元    │關於系爭停車位之│
│                │                │訴訟標的價額經鑑│
│                │                │價，其中250cm ×│
│                │                │600cm 尺寸4 個，│
│                │                │每個以516,000 元│
│                │                │計算，共計2,064,│
│                │                │000 元；225cm ×│
│                │                │575 cm尺寸3 個，│
│                │                │每個以445,050 元│
│                │                │計算，共計1,335,│
│                │                │150 元。合計3,39│
│                │                │9,150 元 。     │
├────────┼────────┼────────┤
│鑑 定 費 用     │     3,600元    │                │
├────────┼────────┼────────┤
│合       計     │    38,260元    │原告繳納，被告共│
│                │                │同負擔。        │
└────────┴────────┴────────┘

司法院資訊處製作；財團法人民間司法改革基金會備份。
